臺灣臺南地方法院刑事判決　　　　　　　　　　　　　九十年度訴字第一三七號
　　公　訴　人　臺灣台南地方法院檢察署檢察官
　　被　　　告　丁○○
　 指定辯護人　 甲○○
右列被告因毒品危害防制條例案件，經檢察官提起公訴（九十年度偵字第一一七二三
號），本院判決如左：
    主  文
丁○○（原姓名蘇天何）連續販賣第一級毒品，累犯，處無期徒刑，褫奪公權終身，
扣案之第一級毒品海洛因（驗後淨重零點伍陸公克、零點伍壹公克共壹點零柒公克）
沒收銷燬之，扣案之電子秤壹台、分裝袋壹佰伍拾伍個、分裝勺子肆支均沒收，如全
部或一部不能沒收時，追徵其價額或以其財產抵償之，行動電話機具壹支（含000
0000000號碼晶片壹片）沒收，販賣毒品所得新台幣貳萬元沒收，如全部或一
部不能沒收時，以其財產抵償之；又連續施用第二級毒品，累犯，處有期徒刑壹年，
扣案第二級毒品安非他命（重零點陸公克）、大麻一小包（淨重二‧０八公克）沒收
銷燬之。應執行無期徒刑，褫奪公權終身，扣案之第一級毒品海洛因（驗後淨重零點
伍陸公克、零點伍壹公克共壹點零柒公克）、第二級毒品安非他命（重零點陸公克）
、大麻一小包（淨重二‧０八公克）沒收銷燬之，扣案之電子秤壹台、分裝袋壹佰伍
拾伍個、分裝勺子肆支均沒收，如全部或一部不能沒收時，追徵其價額或以其財產抵
償之，行動電話機具壹支（含0000000000號碼晶片壹片）沒收，販賣毒品
所得新台幣貳萬元沒收，如全部或一部不能沒收時，以其財產抵償之。
    事  實
一、丁○○原名蘇天何綽號「大胖和」曾犯肅清煙毒條例罪，經臺灣臺南地方法院判
    處有期徒刑四年確定，並於民國八十六年一月十八日執行完畢，仍不知悔改，而
    有下列之犯行。
（一）丁○○基於概括之犯意，連續以其所有0000000000號行動電話（含
      晶片）為聯絡工具，自九十年四、五月間某日起，或在台南縣永康市○○○路
      五十四號附近，或在台南市○○路樺谷飯店附近，販賣第一級毒品海洛因予乙○○，新台幣（以下同）二千元份者賣了二次，一千元份者賣了十五次；於九
      十年十月七日十三時許，在台南縣永康市○○○路五十四號台南企銀前，以價
      格一千元販賣第一級毒品海洛因一小包予丙○○。嗣同年十月九日十四時許，
      經警循線在台南縣永康市○○○路五十四號前，查獲約於該址正欲向丁○○購
      買毒品海洛因之丙○○，但雙方尚未交錢，亦未交付海洛因，並經警扣押丁○○所有之海洛因四小包重淨０．五一公克，並自丁○○住處台南縣永康市○○○路五十四號六樓之八查獲扣押海洛因七小包淨重０．五六公克、電子秤一台
      、分裝袋一五五個、分裝勺子四支、針筒七支、行動電話機具一具（含000
      0000000號晶片）、及其非法持有之第二級毒品安非他命二包重○．六
      公克、第二級毒品大麻一小包淨重二‧０八公克。
（二）丁○○基於概括之犯意，自九十年五月間某日起，至同年十月九日止，在其住
      處台南縣永康市○○○路五十四號六樓之八，連續非法施用第二級毒品安非他
      命，約每天施用一、二次不等。
三、案經台南市警察局移送臺灣台南地方法院檢察署檢察官偵查起訴。
    理  由
一、非法販賣第一級毒品海洛因部分：
    訊據被告丁○○固坦承被警查扣得其所持有如事實欄所示之物，惟矢口否認有何
    非法販賣第一級毒品海洛因之行為，辯稱：我是無價為丙○○、乙○○調貨，並
    無販賣毒品，塑膠袋是外出分裝用，磅秤是核對買來毒品是否相符云云。惟查，
    右揭被告非法販賣第一級毒品海洛因之事實，已據證人即另案被告乙○○（見警
    卷第七頁背面、第八頁背面）、丙○○（見警卷第十一頁）指證歷歷，且上開查
    獲屬被告丁○○所有如事實欄所示之物品中有毒品、有販賣毒品之工具，此亦為
    被告所是認，而本件所扣案之毒品中確實有屬於第一級毒品海洛因，亦經鑑定無
    訛，此有法務部調查局第000000000號、000000000號、00
    0000000號鑑定通知書在卷可證。又參以被告於本院九十年十二月三日審
    理中所供：給乙○○一次的量是注射一次的量，大約是我買四、五百元左右的量
    ；於警訊時所供：每次調貨代價是新台幣一、二千元等（見警卷第二頁），可知
    被告於所謂「調貨」之際即已產生價差而有獲利，此即已該當「販賣」之定義。
    又海洛因毒品係屬違禁物，為各有關機關強力查緝之標的物，此應為被告丁○○
    所明知，是若無代價，雖至愚亦不甘冒大不韙，為他人無償調貨；再者，被告丁○○被查獲之海洛因毒品非在少數，若其未販賣，則何以擁有如此大量之毒品及
    電子秤、分裝袋、分裝勺子等工具。又本件證人乙○○雖先後於警訊供稱：約買
    一、二十次，每次二千元（見警訊第七頁）；買約十幾次，連同向被告要的共約
    二十幾次，每次一、二千元不等（見警訊第八頁背面、第九頁）；於本院九十一
    年一月二十一日審理中供稱：買了二十五次，二千元的買二次，其餘都是買一千
    元等語，於次數固有岐異，但其確有向被告購買海洛因毒品要可認定，且依「利
    益歸被告」之原則，就上開所供內容，本院認被告所賣予證人乙○○之次數，二
    千元份者，取其所供「二千元的買二次」，認係賣了二次，一千元份者取其所供
    次數之中數，則認係賣了十五次。綜合上開所查一切事證，被告丁○○空言否認
    販賣毒品海洛因，辯稱是無價為丙○○、乙○○調貨云云，顯然為卸責之詞，不
    足採信，本件事證明確，其此部分連續非法販賣第一級毒品海洛因之犯行，事證
    明確，堪予認定。
二、非法施用第二級毒品安非他命部分：
    訊據被告丁○○業已承認其有連續施用第一級毒品安非他命之情事，且被告之尿
    液經檢驗之結果確實呈現陽性安非他命類反應，此有台南市衛生局第９００６２
    ２號檢驗成績書一件在卷足證，並有被告非法持有之第二級毒品安非他命二包重
    ○．六公克可佐，此部分之安非他命並經鑑定確係第二級毒品安非他命無訛，有
    附於警卷第十七頁之鑑定通知書可證，被告此部分之自白核與事實相符。是以，
    被告此部分連續施用第二級毒品安非他命之犯行，事證明確，堪予認定。
三、核被告丁○○所為，非法販賣第一級毒品海洛因部分，非法販賣第一級毒品海洛
    因予乙○○，二千元份者賣了二次，一千元份者賣了十五次；以價格一千元販賣
    第一級毒品海洛因一小包予丙○○一次之行為，係犯毒品危害防制條例第四條第
    一項之販賣第一級毒品既遂罪；於九十年十月九日十四時許，經警循線在台南縣
    永康市○○○路五十四號前，查獲約於該址正欲向丁○○購買毒品海洛因之丙○○，但雙方尚未交錢，亦未交付海洛因因而未遂之行為，原係犯毒品危害防制條
    例第四條第五項、第一項之販賣第一級毒品未遂罪；被告先後多次非法販賣第一
    級毒品既遂、未遂之犯行，時間緊接，所犯為構成要件同一之罪名，顯係基於概
    括犯意反覆而為，屬連續犯，論以一連續販賣第一級毒品既遂罪。被告非法持有
    海洛因之低度行為，已為其進而販賣之高度行為所吸收，不復另論以持有罪。被
    告非法施用第二級毒品安非他命部分，係犯毒品危害防制條例第十條第二項之施
    用第二級毒品罪。雖公訴人就第二級毒品罪部分僅起訴被告非法持有第二級毒品
    安非他命、大麻，而認以被告係犯毒品危害防制條例第十一條第二項之非法持有
    第二級毒品罪；但被告確有非法施用第二級毒品之行為，已如上述，且施用第二
    級毒品係高度行為，持有第二級毒品係低度行為，二者具有實質上一罪之關係，
    雖檢察官僅就非法持有第二級毒品起訴，依刑事訴訟法第二百六十七條起訴效力
    擴張之規定，本院自得就被告非法施用第二級毒品之行為予以審判，並依法將起
    訴法條毒品危害防制條例第十一條第二項變更為第十條第二項。被告先後多次非
    法施用第二級毒品之犯行，時間緊接，所犯為構成要件同一之罪名，顯係基於概
    括犯意反覆而為，屬連續犯，論以一連續非法施用第二級毒品罪。被告非法持有
    安非他命、大麻之低度行為，已為其進而非法施用之高度行為所吸收，不復另論
    以持有罪。被告所犯二罪，即連續販賣第一級毒品既遂罪、連續非法施用第二級
    毒品罪，犯意各別，罪名不同，應分論併罰。被告曾犯肅清煙毒條例罪，經判處
    有期徒刑四年確定，於八十六年一月十八日執行完畢，有刑案資料查註紀錄表在
    卷可稽，五年以內再犯本件有期徒刑以上之罪，為累犯，依刑法第四十七條之規
    定加重其刑，惟販賣第一級毒品罪之法定本刑為死刑、無期徒刑，依法不得加重
    。爰審酌被告販賣戕害身心之第一級毒品海洛因獲利，危害國民健康，犯後否認
    販賣之犯行，及其犯罪之動機、目的、手段、所生損害、所得利益、其品行智識
    程度、生活狀況等一切情狀，處如主文所示之刑，並定其應執行之刑，並就連續
    販賣第一級毒品既遂罪部分宣告褫奪公權終身，以資懲儆。扣案之第一級毒品海
    洛因（驗後淨重零點伍陸公克、零點伍壹公克共壹點零柒公克）、第二級毒品安
    非他命（重零點陸公克）、大麻一小包（淨重二‧０八公克），依毒品危害防制
    條例第十八條第一項前段宣告沒收銷燬。扣案之行動電話機具壹支（含0000
    000000號碼晶片壹片），係被告犯連續販賣第一級毒品罪所用之交通工具
    ，依毒品危害防制條例第十九條第三項宣告沒收。扣案之電子秤壹台、分裝袋壹
    佰伍拾伍個及分裝勺子肆支，係被告所有，供販賣第一級毒品所用之財物，依毒
    品危害防制條例第十九條第一項規定宣告沒收，如全部或一部不能沒收時，追徵
    其價額或以其財產抵償之。被告販賣毒品所得財物新台幣貳萬元，依毒品危害防
    制條例第十九條第一項規定宣告沒收，如全部或一部不能沒收時，以其財產抵償
    之。至於扣案之針筒七支，非違禁物，亦與本案無關，乃不予宣告沒收。
據上論斷，應依刑事訴訟法第二百九十九條第一項前段、第三百條，毒品危害防制條
例第四條第一項、第十條第二項、第十八條第一項前段、第十九條第一項、第三項，
刑法第十一條前段、第五十六條、第四十七條、第三十七條第一項、第五十一條第四
款，判決如主文。
本案經檢察官李白松到庭執行職務
中      華      民      國      九十一      年    六    月    五       日
                                臺灣臺南地方法院刑事第一庭
                                    法  官   蘇義洲
右正本證明與原本無異。
如不服本判決，應於判決送達後十日內向本院提出上訴狀( 應附繕本 )。
                                    書記官   岑  玢
中      華      民      國      九十一      年    六    月    十三     日
附錄本案論罪科刑法條全文：
毒品危害防制條例第四條第一項
製造、運輸、販賣第一級毒品者，處死刑或無期徒刑；處無期徒刑者，得併科新台幣
一千萬元以下罰金。
毒品危害防制條例第十條第二項
施用第二級毒品者，處三年以下有期徒刑。
